臺灣宜蘭地方法院刑事判決　　　　　　　　　　　　　九十三年度易字第三三四號
　　公　訴　人　臺灣宜蘭地方法院檢察署檢察官
　　被　　　告　己○○　男　五.
　　選任辯護人　林世超律師
　　被　　　告　丁○○　男　三.
右列被告因傷害案件，經檢察官提起公訴（九十三年度核退偵字第一七號），本院判
決如左：
    主  文
己○○傷害人之身體，處拘役貳拾日，如易科罰金，以參佰元折算壹日。
丁○○傷害人之身體，處拘役肆拾日，如易科罰金，以參佰元折算壹日。
    事  實
一、丁○○係宜蘭縣三星鄉○○路段之菜販，民國九十三年一月三日上午九時許，其
    在上開路段攤位因以麥克風招徠客人叫賣之方式，與相鄰之菜販庚○○發生爭執
    ，丁○○氣憤下即自後追入庚○○位於上開路段十二之二號之菜攤欲找庚○○理
    論，嗣丁○○進入上開菜攤後，見庚○○之父己○○恰於該處，一言不合，其竟
    與己○○各基於傷害之犯意，在該處徒手互毆，致己○○因此受有右側上臂挫傷
    、胸壁挫傷及腦震盪之傷害、丁○○因此受有左手背挫傷二處、右手背挫傷一處
    之傷害。
二、案經己○○、丁○○訴由宜蘭縣警察局三星分局報告台灣宜蘭地方法院檢察署檢
    察官偵查起訴。
    理  由
一、右揭事實，業據被告丁○○供述不諱，核與告訴人己○○指訴及證人庚○○、乙○○證述情節大致相符，並有羅東博愛醫院診斷證明書一紙在卷可稽，被告丁○○傷害犯行，洵堪認定。公訴意旨另認告訴人己○○因此另受有腰椎滑脫症之傷
    害，惟依告訴人己○○當日前往羅東博愛醫院驗傷所提出之診斷證明書傷勢記載
    ，告訴人己○○並無腰椎滑脫症之傷害，顯見告訴人己○○之腰椎滑脫症之傷勢
    應屬舊傷，並非被告所造成，公訴意旨此部分所指，即有未洽，併予敘明。
二、訊據被告己○○矢口否認有右揭傷害犯行，辯稱：其並沒有出手打告訴人丁○○
    云云。其選任辯護人另以被告己○○自警詢起迄審理時均一致供稱並未動手打告
    訴人丁○○，且依證人庚○○、乙○○及丙○○證詞，更足以證明被告己○○並
    未動手等語置辯。惟查，右揭被告己○○與告訴人丁○○互毆之事實，業據告訴
    人丁○○自警詢迄本院審理時均為一致指訴，前後一貫，告訴人丁○○於九十三
    年一月二十九日第一次警詢筆錄指稱「…他（指庚○○）罵完之後我去他店裡理
    論，他己○○先出手打我。他用手打我。之後我馬上還手。就有人抓住我，接著
    己○○就繼續打我。」，偵查中指稱：「我確有出手，不過是他（指己○○）先
    出手。」、「我們在叫賣前，庚○○有先以三字經罵我。後來他父親先跑出來從
    我頸部打下去，這是本件的導火線。」（見偵查卷第八頁），本院審理時指稱「
    證人（指丙○○）是從後面抱住我的，並不是從中間隔開的。是己○○先掐我脖
    子的，他怎麼沒有還手。己○○被我打二拳倒在地上後，證人從後面抱住我，己○○又起來打我…」（見本院九十三十月二十一日審理筆錄第二十二頁、第二十
    三頁）等語，且核與證人戊○○於偵查、本院審理時及證人乙○○，均證稱被告
    己○○與告訴人潘學修相互扭打等語相符。且告訴人丁○○因此受有前揭傷害，
    亦有行政衛生署宜蘭醫院驗傷診斷書一紙在卷可稽。被告己○○辯稱並無動手打
    告訴人丁○○云云，並不可採。被告己○○傷害犯行，洵堪認定。至證人庚○○
    、乙○○、丙○○於本院審理時雖另證稱：被告丁○○衝到己○○店裡要打庚○○，但找不到，即徒手自後勒住被告己○○脖子，並將己○○打倒在地，被告己○○並未動手云云，惟依被告己○○於警卷所附九十三年一月三日羅東博愛醫院
    診斷證明書所載被告己○○係受有右側上臂挫傷、胸壁挫傷及腦震盪之傷害，背
    部則並無任何傷勢，再稽之本案係起因係告訴人丁○○與被告己○○之子庚○○
    在市場叫賣問題引起，而告訴人丁○○在衝入被告己○○店裡找庚○○未著，通
    常情形下，亦不會一見被告己○○即突然自後勒住己○○脖子，並隨即將之打倒
    在地，是證人庚○○、乙○○、丙○○上開證詞與情理相違，尚非可採，併予敘
    明。
三、核被告丁○○、己○○所為，均係犯刑法第二百七十七條第一項之傷害罪。爰審
    酌被告二人犯罪之動機、目的、手段，及犯罪後態度等一切情狀，分別量處如主
    文所示之刑，並均諭知易科罰金之折算標準。
四、公訴意旨另認被告己○○在告訴人甲○○將告訴人丁○○拉回過程中，另以腳告
    訴人甲○○右腳，致告訴人受有右下肢挫傷一處之傷害，因認被告己○○此部分
    另涉刑法第二百七十七條第一項之傷害罪嫌。惟按犯罪事實應依證據認定之，無
    證據不得認定犯罪事實，刑事訴訟法第一百五十四條第二項定有明文。訊據被告
    己○○堅決否認有公訴人所指此部分犯行，辯稱：伊左腳沒有力量，不可能以腳
    踢告訴人甲○○右腳等語。經查，告訴人甲○○於九十三年一月二十九日警詢第
    一次筆錄指稱：「當時他（指己○○）是用徒手打我，後來又到屋內拿一根白白
    的東西，但我不知道那是什麼東西，因為當時我已經被己○○打倒在地上。」，
    偵查中指稱：「…我則是被庚○○以拳頭打我左腹部，己○○則是以腳踢我右腳
    」（見偵查卷第八頁），本院審理時指稱：「己○○用腳踢我的腳，庚○○打我
    的右腹部。」（見本院九十三年十月二十一日審理筆錄第十二頁）等語。告訴人
    甲○○對於被告己○○究係用手打伊或用腳踢伊，警詢與其之後指訴已有不一，
    而告訴人甲○○究係左腹部受傷抑或右腹受傷，於偵查及審理時復指訴不一，經
    交互詰間後，告訴人甲○○堅稱係右腹部受傷等語，惟依警卷所附告訴人甲○○
    之宜蘭醫院驗傷診斷書，告訴人甲○○右腹部並未受傷，雖告訴人甲○○對腹部
    受傷乙節並未對庚○○提出告訴，然告訴人阿阿柑所受上述傷害係同時地造成，
    詎前後指訴受傷情節不一，是告訴人甲○○指訴已難遽採。又被告己○○左腳有
    輕度肢障，業據被告己○○供述在卷，並有障礙手冊影本在卷可稽，而被告己○○既有肢障，則以單腳踹踢他人已有困難，且被告己○○上開所辯，亦核與證人
    庚○○證述情節大致相符，亦非不可採信。此外，復查無其他積極據足以證明被
    告己○○有公訴人所指傷害告訴人甲○○之傷害犯行，被告己○○此部分犯罪不
    能證明，惟因公訴人認此部分與前揭被告己○○有罪部分，有想像競合之裁判上
    一罪關係，爰不另為無罪之諭知，附此敘明。
據上論論，應依刑事訴訟法第二百九十九條第一項前段，刑法第二百七十七條第一項
、第四十一條第一項，罰金罰鍰提高標準條例第一條前段、第二條，判決如主文。
本案經檢察官張鳳清到庭執行職務。
中　　　華　　　民　　　國　　九十三　　年　　 十一 　　月　　　四　　　日
                                臺灣宜蘭地方法院刑事第三庭
                                    審判長法  官  黃  永  勝
                                          法  官  鄭  貽  馨
                                          法  官  林  楨  森
右正本證明與原本無異。
如不服本判決，應於判決送達後十日內，向本院提出上訴狀。（應附繕本）
                                          書記官　謝　佩　欣
中　　　華　　　民　　　國　　九十三　　年　　 十一 　　月　　　五　　　日
附錄本案論罪科刑法條全文
中華民國刑法
第二百七十七條第一項
(普通傷害罪)
　傷害人之身體或健康者，處三年以下有期徒刑、拘役或一千元以下罰金。
